Inventaris van het archief van het Nederlandse Consulaat-Generaal te Kaapstad (Zuid-Afrika), 1938-1956
Nationaal Archief, Den Haag
- Staatsbladen, 1876-1910
municipality of Riversdale 38
Munnik, J. 60
Munting, A. 49, 157
Munting, K. 157
Murray, L.G. 131
Murris, J. 40, 157
Muylwijk, M. van 191
Mijburgh, G. 22
Mijburgh, R. 22
Mijnarends, P. 68
Mijnlieff, J.M. 18
Mijnster, A. 49, 157
Myrvang, L. 180
Nachenius, C.B. 41, 60, 141
Nachenius, R.J. 158
Nachenius, W.C. 81
Naerebout, J. 41
nalatenschappen 52
Nanninga, G.C. 143, 158
Napjes, J. 41
Nasionale Pers Beperk 54, 205
Natal (vice-consulaat) 22
National Day of Mourning 135
Nationale herdenkingsdag 39
nationaliteitsonderzoek 48
Natten, M. 200
natuurbescherming 115
Naudin ten Cate, W.A. 25, 158
nautisch adviseur nl
Nazi's 133, 135, 136, 137, 180, 181, 198
Neame, L.E. 43, 88
Nederland (m.s.) 60
Nederland (tijdschrift) 43, 84
Nederlanders in het ressort Kaapstad 55
Nederlanders in het ressort Oost-Londen 118
Nederlanders in het ressort Port Elizabeth 118
ederlanderschap (behoud van) 49
Nederlands-Belgies Noodfonds 82
Nederlands Immigratiecomité 100
Nederlands Van Riebeeck Comité inl., 100-105
Nederlandsch Archeologisch Philologisch instituut voor het Nabije Oosten 27
Nederlandsch Comité tot hulpverlening 81, 87
Nederlandsch Dames Werkcomité 87
Nederlandsch-Indië inl., 36, 68, 120, 126, 138, 139, 142, 171, 196
Nederlandsch-Indische Radio omroep Mij. 68
Nederlandsch Noodfonds 82
Nederlandsch Oorlogs Steuncomité 1940 81, 87
Nederlandsch Persagentschap 118
Nederlandsch Steunfonds 86
Nederlandsch Vrijheidscomité 87
Nederlandsch Zuid-Afrikaanse Vereeniging 71, 100, 101, 114
Nederlandsche Bank voor Zuid-Afrika 31, 38, 82, 101, 130
Nederlandsche Bond van Plattelandsvrouwen 100, 101
Nederlandsche Club inl., 39, 40, 42, 87, 100, 119
Nederlandsche gijzelaars 137
Nederlandsche Handel-Maatschappij 73
Nederlandsche Kantongerechten in Grt. Britt. 45
Nederlandsche Scheepvaart- en Handelscommissie 59, 194
Nederlandsche Steuncomité 1939 82
Nederlandsche Vereeniging 87
Nederlandse gemeenschap inl
Nederlandse Post (maandblad) 39, 101, 130
Nederlandse rechtswezen in oorlogstijd 45
Nederlandse Vereniging Port Elizabeth 130
Nedert, J.H. 41
Nedorost, C.V. 71
Neef, W.G. de 41
Neethling, A. 100, 101
Neethling, A.B. 96
Neethling, P. 82, 117
Negelen, A.F. 191
Neiteler, R. 158
Nel, R.I. 95
Nelson, R. 83
Nelson, V. 87
Netherlands Commercial Counselor 45
Netherlands Emergency Committee 76, 87
Netherlands in Distress Fund 81
Neville, G.C. 82
Newman, J. 136
Newmark, Van der Velde & Co. 87
Niassa (s.s.) 200
Nicol, W. 41
Nicolay, J. 22
Nieboer, H.A. 158, 173
Niegeman, H.T.O. 158
Niekerk, F. 129
Niekerk, J.J.F. 41
Niekus, T.J.A. 63, 81
Nielson, P.F. 41
Niessen, G.J.A. 158
Nieuw Amsterdam (s.s.) 83, 140, 180
Nieuw Holland (s.s.) 60, 180
Nieuw Zeeland (s.s.) 43, 60, 140
Nieuwe Afrikaansche Handels Vennootschap 196
Nieuwe Rotterdamsche Courant 101
Nieuwenhuis, J.A. 180
Nieuwenhuis, R.B.J. 180
Nieuwenhuizen, F. 158
Nieuwkerk, P. van 141
Nieuwmeijer, J.E. 83
Nieuwmeijer, J.P. 49, 83, 158
Nieuwstraten, H.N. 70
Nigerstroom (schip) 60
Nils, V. 41
Nobel, C.A. 191
Nobel, O. 59
Nobels, E. 41
Noesaniwi (schip) 180
Noffki, W.J. 49, 100, 158, 184
Nolle, F.H. 49, 158
Nollkämper, J.J. 49
Nome, E. 41
Noorden, M.A. van 44, 100
Noordenbos, K.U. 41, 60
Noordendorp, J.M.J. inl., 41, 143, 178, 181, 183, 184
Noordveld, J. 173
Noordzij, K. 41
Noort, T. van 204
Norden, M. van 81
Norel, Y.E.H. 49
Norman Cutter, H. 86
Norton, Hr. 43
notulen Van Riebeeck Comité 102
Nough, K.G.N. 81
N.S.B. 51, 143, 180
Nusmeier, H. 87
NV Boek- & Kunstdrukkerij voorheen Mouton & Co 54
NV Droogdok Maatschappij Soerabaja 191
NV Kon. Nederl. Kunstvuurwerk- en munitiefabriek 100
NV Swets en Zeitlinger Boekhandel en uitgeversmij 54
Nyasaland 19
Nijboer, H.R. 158
Nijhoff, G.P. 41
Nijkamp, M.J. 42
Nijman, E. 136
O 16 (m.s.) 139
Obrecht, J.R. 59
Ockeloen, Hr. 87
O'Connor, E. 42
O'Donell, C. 70
Oepkes, J.J.A. 41, 60
Oepkes, M. 60
Oesman 41
Oever, H.A.v.d. 158
Oeveren, S.A.N. van 158
Offenberg, J.M. 171, 173
Offerman, W.A. 63, 87
Ogier, J.F. 158
Ogier, P.J. 158
Okkenburg, I. 180
Okkerman, D.Th. 158
Olfers, L.G.J. 41
Olffen, J.A. van 81
Olivia, (m.s.) 140
Olivier, P.J. 129
Olm, A. van 158
Olmen, K.D. 41
Olyslager, J. 59
Ommeren, Ph. van 59
onderscheidingen 41, 42, 189, 190
onderstand inl., 78, 79, 144-167, 186, 204
Onvlee, A.R. 184
Onvlee, M.E.S. 186
Oordt, G.J. van 112
Oordt, J. van 82
oorlogsindustrie (Z.A.) inl
oorlogsmisdadiger 51
oorlogsschepen 139, 140
oorlogsslachtoffers 39, 40, 177
Oostdam, F.A.M. 158
Oostdam, N.A.M. 180
Oosten, H. van 158
Oosterbroek, H. 81, 83
Oosterhof, F.M.P. 125
Oosterhoff, Hr. 63
Oosthout, N. 100
Oosthuizen, J. du P. 82
Oost-Londen (vice-consulaat) inl., 22, 31, 34, 44, 64, 89, 118, 134, 200, 204
Ooijen, G.M.H. van 101
Oppell, A. van 87
Oppell, O. von 204
Oppenheimer 40
Oranje, F. 171
Oranje (m.s.) 140
Oranje Vrijstaat inl
Orantes (s.s.) 196
Orban, W. 87
Orman, Z. 191
Os, C.L. van 41
Os, D. van 112
Oss, J.Th. van 59
Ostrooumoff, N. 41
Otteren, N. van 48
Otto, C.P. 204
Otzen, M. 204
Oudeman, R. 41
Oudschans Dentz, F. 40, 131
Oudschans Dentz, K.H.F.C. 46
Oudschans Dentz-Thompson, R.M. 46
oud-speaker 88
Oudtshoorn, Th. van 75
Ouwehand, J. 41
Over, C.C. 49, 83
Overbeek, P. van 140
overname Duits consulaat 205
Paans, H.W. 49, 159
Palembang (s.s.) 60, 140
Palmer, H.G. 41
Pals, J. 41
Pama, J. 41
Panne, G.v.d. 171, 173
Papendieck, C.H. 200, 204
Papendorp, B. van 82
Parel, J. 159
parlementaire zitting inl., 21
Parool, Het 39
Parsons, K.E. 191
paspoorten dienstweigeraars 181
Passenier, G. 41
Passet, J. 40, 100, 159
Paternotte, J.V. 159
Patijn, Mw. 25
Paus, L. de 49, 159
Pauw, J.C. 100, 101, 102
Pauw, P.M.A.v.d. 101
Peacock, P. 76
Pearce, F.J. 75
Peereboom, N.A. 100
Pekelaar, Mw. 42
Pel, H.G.C. 87
Pel, J. van 139
Pelenkahu, W.A.F. 41
Pelle, P. 159
Pelt, A. 125
pensioenen inl., 78, 79, 80, 118, 144-167, 187
Penterman, A. 44, 83
Penterman, E. 63, 81, 83
Pepler, M. 88
Perdijk, A.A. 159
Perks, W.A.G. 100, 101
Perold, I.A. 75
persafdeling gezantschap Pretoria 127
Paans, H.W. 49, 159
Palembang (s.s.) 60, 140
Palmer, H.G. 41
Pals, J. 41
Pama, J. 41
Panne, G.v.d. 171, 173
Papendieck, C.H. 200, 204
Papendorp, B. van 82
Parel, J. 159
parlementaire zitting inl., 21
Parool, Het 39
Parsons, K.E. 191
paspoorten dienstweigeraars 181
Passenier, G. 41
Passet, J. 40, 100, 159
Paternotte, J.V. 159
Patijn, Mw. 25
Paus, L. de 49, 159
Pauw, J.C. 100, 101, 102
Pauw, P.M.A.v.d. 101
Peacock, P. 76
Pearce, F.J. 75
Peereboom, N.A. 100
Pekelaar, Mw. 42
Pel, H.G.C. 87
Pel, J. van 139
Pelenkahu, W.A.F. 41
Pelle, P. 159
Pelt, A. 125
pensioenen inl., 78, 79, 80, 118, 144-167, 187
Penterman, A. 44, 83
Penterman, E. 63, 81, 83
Pepler, M. 88
Perdijk,, A.A. 159
Perks,, W.A.G. 100, 101
Perold,, I.A. 75
persafdeling gezantschap Pretoria 127
Person, B. 125
personeelsvereniging ME Soerabaja 191
Persson,W. 60
Peters, W.A. 41
Petersen, J.F.B. 75
Petersen, J.J. 41
Petersen, W.W.L. 191
Peursen, C.A. van 100
Pfundstein, E. 202
Pfundt, J.L.A. 49
Phielix, H. 40
Philip, B.H. 159
Philip, H. 159
Philip, R. 52
Philipps, Ch. 204
Phrontis (m.s.) 60
Picard, H.W.G. 101
Picard, H.W.J. 101
Pickerill, W.J. 82, 88
Pickfords, Ltd. 200, 205
Pickstone & Brother Ltd. 68
Pienaar, E.A. 83
Pienaar, E.C. 99, 113
Pienaar, M.M. 82, 118
Pieper, C. 41
Pieper, H. 48
Pieterse, A. 159
Pieterse, J. 81
Pietersma, S.N. 159
Pilon, J. 41
Pine, E. 75
Pinkster, H. 41
Plantema, H.K. 23, 49, 81, 83, 91, 159, 184
Plantema, O. 22, 87
Plas, Ch.O.v.d. 120
Plas, L.v.d. 41, 60
Plessis, B. du 200
Plessis, I.D. du 95, 100, 114
Plessis, H.C. du 191
Ploeger, L. 41
Plokhooij, C. 23, 40, 87, 89, 122
Plomp, A. 141
Plooi, R.A. la 180
Plouvier, E.A. 41
Plugge, W. 41
Pluim, G.M. 41, 159
Poel, H.J.J. te 70
Poel, J.v.d. 41
Poetiray, H.B. 41
Polak, I. 159
Polak, J.L. 54
Poldervaart, A. 159, 171, 173, 196
politieke onbetrouwbaarheid 143, 180, 181
Poll, A.M.v.d. 71
Pols, E.A.J. 41
Pols, kapitein 63
Pols, P.J. 41
Pon, R. 71
Pont, D. 95, 100, 113
Poortenaar, D.M. 159, 187
Poot, A. 141
Poppert, W. 75
Port, E.D. du 61
Port Elizabeth (consulaat) inl., 22, 30, 34, 65, 101, 118, 130, 134, 200, 204
Porte, A. de la 63
Porte, L.N.A. de la 22
Posener, A. 49, 159
Posener, I.L. 49
Posener, J. 49, 82, 83
Post, C.v.d. 159
Post, F. 113
Post, W. 41, 60, 141
Posthumus, A. 63
Postma, F. 181
Postma, H. 63
Postma, J.W. 49, 83, 85, 86, 159
Postma, R. 41
Postma,, T. 159
postverkeer 61, 200
postzegels 100, 101
Potgieter, C.J. 75
Potgieter, M. 171, 173
Powell, J.A. 88
Praag, Z. van 71, 81
Praetorius, H.R. 184
Praetorius, S.J.U. 159
Pranger, A. 159, 184
Prass, C.N. 41
Prass, F. 41
Pratt, J. 82
Preez, G.J. du 54
Prentice, R.J.C. 69
Prieelle den Otter, N. 173
Prins-Verlaat, A. 81
Prins, C.F. 159
Prins, E. 191
Prins, J. 139
Prins, P. 59
Prins Bernhard 36, 130, 131, 160
Prins Bernhard Fonds 83
Prinsen, P.A.J. 60
Prinsen, P.J. 41
Prinsen, R.A.J. 41
Prinses Irene Brigade 177, 178
Prinses Margriet Fonds 84
Pronk, C. 41
Pronk, C.M. 42
Pronk, R. 59
Proosdy, S. van 41
property market 64
Ptriliggi, P.O. 200
Ptt 100, 101
Puffelen,, J. van 159
Punt, M. 75
Punt, W. 159
Punt, W.L. 49
Putten, W. van 141
Pijnappel, J.G. 70
Pijper, A. 111
Raad voor de Koopvaardij 59
Raap, A.M.P. 41
Raath, M. 75
radio-artikelen 66
Radio Oranje 134, 137
radio-voordrachten 25, 124, 134, 137
Rahusen, D. 43, 59
Rais 41
Randewijk, J.D.J. 61, 160
Randfontein (s.s.) 60, 87, 140, 141
Ransome, C. 140, 180
Raphaely, L. 82
rapport inzake Nederlandse propaganda in het buitenland 118
Ras, L. 41
Raubenheimer, B.G. 87
Ravensberg, P.A.J. 160
Ravesteyn, J.J. van 82
Recht, S. 136
recrutering arbeidskrachten voor Ned. Indië 171
Reede, J.P.J. de 160
Reenalda, M. 41
Reenen, J. van 75
Rees Vellinga, R. van 60
Rees Vellinga, T. van 60
Regers, Z.J. 41
register van afgekeurde dienstplichtigen 169
register van goedgekeurde dienstplichtigen 168
register van onbezoldigde consulaire ambtenaren 22
Regoort, H. 41
Rehn, E.F. 160
Reid, C. 82
Reid, G. 87
Reiger, De (vliegtuig) 128
Reimers, J.H.W.Th. 41, 82, 83, 95
Reinarz, J.E. 49, 160, 184, 186
Reinders, W.L. 160
Reinders, Z.H.M. 75
Reissmann, H. 202
Reitsma, P. 60
Reitz, F.W. 203
Reitz, H.L. 95
Rekers, J.A. 160
Rekker, H.M. 160
Relief Fund for the Netherlands 82
Rembrandt (m.s.) 60
Rens, L. 82
Rensburg, Mw. van 88
Rentz, K. 20???
Rentzkie, L.H. 75
repatriëring 73
Resink, P.I.A. 160
Rethaan Macaré, Jhr.A.J.C. 25
Rethaan Macaré, C. 25
Retief, F.J. 38, 39, 43, 81, 88, 107
Reuhl, W.M. inl., 143, 178, 181, 183, 184
Reyrink, H.W. 49, 160
Reyrink, T.C. 49, 160
Rheede, C.M. van 186
Rheede, R.V. 160, 184
Rhijn, Van 54
Rhijn, P.J. van 52
Ribbers,, J.V. 60
Riebeeck, Jan van inl., 99, 100-105, 130, 131
Riesle, W.B. 18, 41
Riethoff, W.P.H. 40
Rikke, P.M. 160
Ringelberg 41
Ritter, C.W. 25
Robertson, H.M. 75
Rode, O. 101
Rode Kruis 42, 61, 79, 86, 87, 171
Röder, L.W.Ch. 160
Rodrigues, J. 49
Rodrigues-Lopez, Mw. 82
Roeder, K. 200, 203, 204
Roeder, M. 200
Roelants, J.M.A. 160
Roelants, S.W. 36
Roelants, T.W. 81
Roeleveld, A. 141
Roeleveld, J. 160
Roelveld, A. 41
Roepe, Mw. 87
Roepe, W.K.J. 112
Roest v.d. Zande, familie 87
Roeterink, J.B. 60
Rog, M. 41
Roggeveen (s.s.) 196
Roggeveen, J. 41
Rollo, Hr. en Mw. 83
Rollo, W. 81, 82, 95, 124
Römelingh, Th. 41, 60
Romeyn, A.A. 41
Rommers, C. 160
Romijn, A. 41, 60
Romijn, B. 82, 83
Ronde Bresser, N. de 71
Roos, J. 60
Roojen, J. van 95
Rooyen, A.M. van 171, 173
Rooyen, H.H. van 123
Ros, A. 59
Rose, C.J. 63
Rose-Innes, J. 82
Roselaar 40
Rosenthal, E. 181
Ross, Lt. Colonel 43
Rosseau, P. 99
Rossewij, A. 160
Rostron, J. 41
Roswell, E.E. 41
Roukema, E. 41
Rouw, J.H.G.P. de 83
Rouwendaal, J. 173
Roux, G. 101
Roux, J.H. le 205
Roux, H.J. le 101
Roux, Th. le 27
Rover, A. de 63
Rover, W. de 160
Rowbottom, H.W. 41
Roworth, E. 97
Royen, H.J. van 132
Royen, J.E. van 25
Rozemeijer, H.F. 49
Rueb, D.J. 187
Rueb, W.A. 160
Ruig, P. 41
Ruiter, C. de 30
Ruiter, W.J. de 173
Ruitering, G. 41
Rund, Dr. 200
Runham Brown 181
Runia, J. 41
Runtau Pandjang (s.s.) 60
Ruser, H. 41
Russell, H.E. 191
Rutgers, J. 171, 173
Rutgers, D. 49
Rutgers, E. 160
Ruys, A. 59
Ruys, L.P. 59
Ruytenschildt, H.E. 41, 60
Ruyter, G. de 59
Ruyter, P.B. de 60
Ryan, F. 41
Rijkens, P. 38, 43
Rijkers, R. 42
rijksarchivaris inl
rijksherbarium Leiden 112
rijksmuseum Amsterdam 100, 101
rijksspaardienst 59
Ryn, C.J. van 81, 121, 125
Ryneke, P.J. 60
Ryss, Mw. 42
Ryss, W.G. 44, 82
Rijswijk, Mw. van 184
Rijswijk, H. van 160
Rijswijk, J. van 160
Rijswijk, J.G. van 160
sabotage 140
Sakka Manta 41
Salande (s.s.) 60
Salawati (m.s.) 60
Salemink, G. 161
Salisbury (consulaat-generaal) 19
Salomon, G.I. 200
Salomons, B. 41
Salomons, H. 59
Salvation Army 136
Samson, A.J. 63, 82, 83
Sandberg, C.G.S. 51
Sanders, Mw. 82
Sanders, F. 49, 161
Sandijck, M. 161
Santhagens, R. van 81, 82
Saparoea (m.s.) 60, 140, 180
Sargeant, F.N. 81
Sarink, C. 161, 184
Sawahloento (s.s.) 60
Schaafsma, A. 41, ???
Schaafsma, T.S. 161, 184
schaakclub "Max Euwe" 81
schaaktournooi 116
Schaap, A. 41
Schaap, H.Th. 59
Schaap, J.C. 181
Schaap, P. 161
Schaapsma, L. 41
Schagen, J. 161
Schaik, M. van 79
schakelcomité 99
Schalkwijk, O.G. 82
Schanstra, J. 79, 1???
Schanstra, M.W. 187
scheepsbewegingen 140
scheepsreparaties 140
scheepsverklaringen 60
Scheltema, C.H. 83
Scheltens, Mw. 42
Scheltens, A.M.J. 38, 44, 81, 83, 85, 91, 125
Scheltus, G.A. 52
Schenkel, W. 161
Schiekeling, W. 81
Schierhout, L.H. 48
Schiering, A.M.F. 161
Schiering, C.W. 85
Schilder, H.A.C. 161
Schimmel, G.J. 45, 137
Schimmel, J.M.G. 161
Schiphorst, H. ter 63, 161
Schiphuis, J. 41
Schipper, H.A. 184
Schipper, H.H. 30
Schloemann, M.E.L. 200
Schloms, J. 79
Schlösser, L. 203
Schmitt, G.M. 200
Schneider, J.J.B. 161, 184
Schneider, J.J.G. 49
Schneider, M.J. 41
Schneider, N.G. 82
Schneider, W.J. 41
Schoch, H.C. 130, 131
Schoehuizen, J. 60
Schoeler, A. 39, 100
Schoeler, J.L. 75
Schoen, C. 41
Schofield, J.F. 181
Schokker, H.G. 25
Schol, P. 41
Scholten, Mw. 26
Scholten, W.F.K. 23, 49, 161, 184
Scholten, W.J.K. 83
Scholtens, A.L. 71
Scholtes, M.J.A. 49, 81, 91, 161
Scholtz, B. 87
Schotsmans, N.T. 41
Schouten, A.A. 40, 42, 81, 82, 100
Schouten, G.J. 161
Schouten, M.T. 161
Schouten, Th. 49, 161
Schrale, F.R. 161, 184
Schreven, M.J. van 25
Schrier, C.P. 161
Schröder, G. 202
Schroeder, E. 131
Schuddeboom, F.J. 161
Schuitenvoerder, I. 161
Schuitenvoerder, J. 75, 82
Schuitmaker, D.H. 52
Schulte, F.C.M. 59
Schultz, F. 46
Schuster, M. 203
Schuurman, J. 41
Schuurmans Stekhoven, J.Z. 82, 94
Schuylenborgh, R.A. 83
Schuylenborgh, T. 83
Schwellnus, P.E. 200
Schwers, R. 204
Scott, G. 75
Scully, E.R. 70
secretaris Prins Bernhard J.M.A. Roelants 160
Seegers, A.W. 162
Seegers, E.J. 88
Segal, M. 162
sekundêre skool keetmanshoop 81
Selig Geffen, J. 40
Sembilan (s.s.) 60
Semmelink, A. 162
Senden, J.L.C. van 162
Serier, P.A. 81
Seriwaneck, L.M.J. 41
Serton, Mw. 42
Serton, P. 24, 43, 63, 81, 95, 121, 180
Seters, H.A. 83, 87
sheepkins 64
Shell 81, 88
Shore, B. 136
short account of military and naval operations in the Netherlands 137
Siantar (m.s.) 60
Sibajak (m.s.) 83, 203
Sibbett,, C.J. 88
Siegers, P. 41
Siegers, R.H.H. 162, 184
Siemelink, G. 44, 100, 101, 102, 103
Sikkel, H. 49, 143, 162, 184
Sikkel, M.W.G. 186
Silberbauer, C.C. 38
Silberbauer, S.F. 139
Silvis, J. 49
Simaloer (s.s.) 60
Simmelinck, G. 83
Simon, I. 202
Simon, M.S. 202
Simons, J. 41
Simonstad inl., 22, 191
Singels, A. 49, 143, 162, 182, 184
Singels, C. 162, 184
Sirks, M.J. 112
Sissingh, W.J. 41
sisters of the catholic apostolate 202
Sitoepoe, R. 68
Sitoebondo (s.s.) 60, 83
Sitteren, K. van 70
Skaife, S. 88
Skead, J. 87
Slabbert, J. 75
Slagmolen, M.A. 162
Slinger, M.A. 162
Slobben, W. 41
Slok-Soede, J.H. 41
Sloman, R.M. 203
Slot, C.v.d. 41
Slotboom, S.J. 162
Slotegraaf, P.G. 87
Slotemaker de Bruine, N.A.C. inl., 35, 40, 102, 106, 130, 131
Sloten, F. van 41
Sloterdijk (schip) 140
Sluimers, A.A. 162
Slijkhuis, B. 41
Smart, V. 81
Smit, A.W. 200
Smit, G.J. 59
Smit, J.A. 88
Smit, J.C. 41
Smit, J.G. 137
Smit, N.A. 99
Smit, P.J. 42
Smit, W. 41
Smit, W.A.P. 100
Smith, C.R. 81
Smith, D.H. 87
Smith, E. 87
Smith, G.R. 139
Smith, J. 81
Smith, J.C. 22
Smith, J.J. 95
Smith, J.P. 63
Smith, M. 81
Smits, Hr. 162
Smitt, A.P. 181
Smuts, Generaal J.C. inl., 25, 67, 88, 118, 132, 181
Smuts, J.K. 82
Sneath, A.W. 41
Sneevliet, M. 59
Snelleman, C.M. 41
Snellenburg, C.J. 162, 184
Snethlage, W.J. 162, 184
Snoek, H. 41
Snouck Hurgronje, A.M. 43
Soeboer 41
Soehoet 41
Soekaboemi (s.s.) 60, 140
Soelan 41
Soelen, Hr. 87
Soesbergen, B.J.M. van 81
Soesbergen, M. 79
Sol, H.B. 82, 83, 87, 88
Solms, M.E. 87
Sonius, L. 180
Sonnenberg, M. 49
Sonneveld, H. 162
sons of Israel dividing benefit society 136
Soreman, A 101
Sorgdrager, A.J. 162
Sorgdrager, P.A. 162
South African Friends of the Soviet Union 25, 27
South African Jewish Board of Deputies 135
South African Museum 100, 101
South African National Gallery 97
South African Railway & Harbours 118
South African Red Cross Society 200
South African Women's Auxiliary Services 88, 139, 196
Sodowski, F. 204
Spaanderman, M.J. 60
Spaans, A. 162
Spaans, J. 41
Spaans, M. 162
Spaltman, G.W. 162
Spanjer, A. 41
Speelman, R. 162
Spelbos, W. 41
Speyers, J.A. 173
Spilhaus, L. 87
Spilhaus, M.W. 87
Spitfire-fondsen 83
Spoel, A.C. 162
Spoor, H. 23, 39, 40, 44, 100-103, 162
Spoor, W. 49
Springfontein (s.s.) 60, 140, 180
Spuybroek, P.C. 41
Spijkerman,, L.J. 162
Srdjan-Gozze Gucetic, Hr. 43
Staas, M. 75
staatskoerant van die Unie van Suid-Afrika 178
staatsnoodrecht 45
Stad Vlaardingen (schip) 140
stadsklerk Oost-Londen 44
Stägmeyer, E. 202
Stahl, J.S. 200
staking artsen in Nederland 136
Stam, C. 41
Stam, G. 41
Stamperius, J. 41
Standerton, N.N. 83
Star Busmann, Mw. 72
Stark, C.E. 46
Stark, E. 38, 63, 181
Stark, W.H. 46
Starmans, G.A.N. 162
Starre, J.J.v.d. 4???
St. Denis 23
St. Dominicus (kath: vereniging) 38
Steeg, J.W.v.d. 191
Steegstra, A.A. 23
Steegstra, A.R. 23
Steen, N.M.v.d. 162
Steenberghe, M.P.L. 59
Steendam, J.M. 171, 173
Steenderen, J. van 23, 162, 184
Steenhuis, P. 41
Steens, Hr. 40, 42
Steens, L.A. 49, 69, 83, 85, 100-102, 162
Steens, M.P.G. 63
Steffelaar, M.J.J. 162
Stegmann, M. 82
Steinberg, W. von 204
Steindl, M. 204
Steinmeyer, A. 83, 87
Steinmeyer, R.D. 83
Stek, R. van 171, 173
Stellenbosch Young Israel Society 74
Stephen, A.F. 82
Stephens, E. 112
Ster, A.v.d. 41
Sternweiler, L. 200
Steters, H.A. 83
Steunenberg, S. 63
steunfonds voor Nederland 82
Steyger, Mw. 82
Steyger, S.L. 162
Steyn, A. van 41
Steyn, D.P. 75
Steyn, H.P.M. 82
Sthamer, E.F.A. 200
Stichelen, P.v.d. 43
stichting Landverhuizing Nederland 71
stichting "Nederland ter Zee" 87
Stiernhielm, H. von 48
Stiphout, A. 162
Stiphout, A.A.J. van 180
Stobbe, H. 60, 83
Stockwood, T.W. 141
Stodel, J.H. 43, 82, 88, 139
Stoep, J.v.d. 41
Stofberg, J.A. 81
Stoffberg, H.E.P. 101
Stofkoper, W. 41
Stok, H.W. 83
Stoker, J. 70
Stokes, C.S. 118
Stokker, H.J. 186
Stokvis, H. 162
Stolk, M.F. 81
Stork & Co. 100
Stott, zuster 86
Stottelaar, F.J. 162
Stottelaar, J.J. 143
Straat Malakka (m.s.) 60
Straat Soenda (m.s.) 25, 60, 140
Straaten, A.v.d. 18
Straaten, E.C.v.d. 162
Straboli, Lord 137
Strangemann, M. 202
Straten, G. 162
Streefkerk (s.s.) 60
Striemen, P.G. van 41, 60
Strik, W. van 68
Strubbe, W.B.H. 41
Struyk, Hr. 114
Strijdom, C.J.S. 43, 95
Studie-Genootschap voor Nederlandse Belangen inl., 118
studieleningen 178
Stuhlinger, W. 20
Stuifbergen, J. 63, 162
Stuut, Th. 41
Stuy, H. 41
Stuyt, C. 70
suchbogen 200
Suid-Afrikaanse kunsvereniging 100
Suid-Afrikaanse Petten en Helmen Industrie 76
Sulman, E. 186
Sumatra (kruiser) 139, 140
summary of the battle in Holland 137
Sundquest, J.A. 41
supreme court New York 45
Suriname inl., 181
Suriname (s.s.) 60, 140
Swaab, R.J. 70
Swaager, T. 49, 143, 162
Swakopmund (vice-consulaat) inl., 18
Swart, D. 41
Swart, E. 32
Swart, J. 41
Swart, K. 82
Swart, M.J. 75
Swart, N. 75
Swartenhondt (s.s.) 196
Swaziland 20
Swen, H.M. 83, 162, 191
Sweyd, N. 82
Swierenga, J.B. 60
Swinderen-Heemstra, A.C. van 24, 79
Swinderen, C.G. van 41
Swinderen, G.R.G. van inl., 24, 25, 36, 54, 72, 73, 76, 81, 82, 99, 138, 195, 200
Swinderen, J.E. van 25
Swinderen, L.F.A. 24
tabak 66
Tabian (m.s.) 60
Tait, C.B. 43
Takens, A. 83, 163
Taljaard, P.A. 108
Tanasale, L.E. 196
Tanimbar (m.s.) 60
Tanis, K. 41
Tanner, J.H. 195
Tapperwijn, J.G. 41
Tarakan (m.s.) 60
Tatuta Mam (schip) 196
Taute, B. 95
Teeken, A. 186
Teeken, J. 163
Teerling, G. 41
Teffer, G.M. 59
Tegelberg (m.s.) 60
Tendijck, K.S.J. 41, 60
tentoonstelling Nederlandse boeken 121
tentoonstelling "Vrij Nederland" 118
Terborgh (schip) 60
Terkoelei (s.s.) 60, 83
Termijtelen, J.W. 195
Terstroet, Hr. 10???
testamenten 46, 47
theater der vereenigde poppenspelers 100
Themisto (s.s.) 60, 140
Theron, F.P. 81
Thierack, A.P. 202
Thierack, F.E. 202
Thierry, M.C. 63
Thole, J.W. 49
Thomas, J.H.A. 52
Thomlinson, Mw. 87
Thompson, F. 59
Thorbecke, W.H. 163
Thorne, W.J. 39, 8???
Thumann, J.D. 41
Thunemann, H.J. 81
Thurkow, C.T.F. 101, 115, 190
Tibia (s.s.) 60
tien mei kinderfonds 89
Tienhoven, C. van 196
Tienhoven, G. van 25
Till, R.J. 42
Tillemans, L. 163
Timmerman, W. 41
Timmermans, O.E.B. 49
Tjibadak (schip) 140
Tjisalak (s.s.) 60
Tobi, C. 100
Toit, J. du 82
Toit, J.F. du 75
Toit, J.R. du 38
Toit, L. du 105
Toit, T. du 98
Tokai-verbeteringshuis 76
Tol, J.C.v.d. 41, 60
Tolkin, A.E.M. 52
Tongeren, A. van 180
Tongue, Ph. 101
Tonkes, J. 163
Toorn, C.v.d. 49, 163
Toorn, G.v.d. 83, 100, 163
Toorn, P.v.d. 59
Toussaint van Hove, E. 44, 100, 101, 102
Touw, P. 41
Tray, M.J. 41
Trek (magazine) 137
Trek Nederlandsche Hulpfonds 75
Treurnich, Hr. 100
Trip, J. 41
Tromp, A.C. 63, 87, 171, 173
Trook, B. 49, 163
Trook, C. 186
Truter, Th. 200
Tuinhof de Moed, P. 163
Tuk, J.A. 191
Tunley, R.G. 41
Turkstra, A. 131
Twilt, R. 191
Tijmons, L.J. 60
Uckro, W. von 202
Udema, U. 60
uitkeringen 178, 185
uitwisseling geleerden 113
Uitzinger, M.J. 173
Uljee, A.C. 44, 46, 100-105
Uljee, J.H.C. 163
Uljee van Heuven, J.W.A. 63, 80, 81
Umzimkulu inl
Unie-eenheid Waarheid-Diens 83
Unie-Volkspers Beperk 88
universiteit van Amsterdam 109
universiteit van Kaapstad 110
universiteit van Pretoria 111
universiteit van Stellenbosch 114
Ussukuma (s.s.) 200
Uyleman, J.J. 139
Uyttenbogaart, Dr. 112
vaarplicht (-besluit 1942) inl., 59, 140
Vees, J. 83
Vaes, J.F. 83
Valk, M.v.d. 163
Van Gorkum & Comp., N.V. 101
Van de Velde (s.s.) 60
Vat, A. 83, 87
Vee, P.v.d. 163
Veelen, A.H.F. van 49
Veen, A.v.d. 125
Veen, C.v.d. 41
Veen, E.H.v.d. 41
Veen, J.C. 163
Veen, R.L. van 81, 163
Veer, Mw.v.d. 75
Veer, J.v.d. 49, 163
Velde, B.v.d. 63
Velde, D.v.d. 87
Velde, H.C.v.d. 42, 44, 82, 83
Veldhuyzen, J. 60
Veldkamp, Mw. 163
Vellekoop 40
Vellekoop, J.J. 81, 83
Vellekoop, W.J. 75
Velthoven, H.J.B. van 163
Velthuis, H. 60
Velzen, J.D. van 163
Ven, A.L.v.d. 163
Venter, C.J. 139
Venter, J.C. 200
Verbeek, A.M. 83
Verburg, W. 163
Verdouw, H. 163
Verdouw-Bognar, I. 75
vereeniging ter behartiging van belangen van Nederlandse dienstplichtigen 182
vereeniging tot verspreiding der Heilige Schrift 117
vergadering dienstplichtigen 143
Verhage, J.A. 163
Verhagen, A. 163
Verhagen, H.S. 131
Verhagen, J. 60
Verhave, J. 100
Verhave, L. 184
Verhave, T.H. 163
verheffing van het consulaat Kaapstad inl
Verheul, P. 71, 83
Verheyen, A.G. 49, 164, 184
Verheyen, H. 184
Verhoef, A. 41, 60
Verhoef, G.G.C. 40
Verhoef, K.J.M. 184
Verhulst, E. 30
Verhulst, J. 39
Verkouteren, F. 191
Ver Loren van Themaat, A.C. 87
Ver Loren van Themaat, H. 63, 81, 180, 181
Vermaas, H. 87
Vermaas, H.J. 164
Vermast, J. 41, 60
Vermeer, P. 41
Vermeulen-Heseman, A.A. 79
Vermeulen, A.R. 60
Vermeulen, J.G. 41
Vermoet, W.A. 41
verpleegsters 171, 172, 173
Verschoor-Wulfse, J.A. 38, 164
Verschuur, H. 164
Verschuur, H.P. 19???
Versfeld, T. 38, 76
Versnel, W.Ch. 164
Versteegh, Mw. 82
Versteegh, F. 164, 184
Verstelle, P.M. 60
Verster, G.B. 164
Verstraeten, M. 76
Vervat, Mw. 42
Vervat, F. 49
Vervat, F.F. 80, 81, 83
Vervat, P. 49, 164
Verwaal, A.L. 41
Verwaard, H. 16???
Verwey, D.J. 196
Verwoerd, A. 87, 100
Verwoerd, A.C.A. 42
Verwoerd, C. 41
Verwoerd, L. 95
verzending vertrouwelijke stukken 36
Verzetster Oost-Azië 189
Vet, T. 41
Veijs, W.H. 63
Viera, S. 63, 164, 184
Viljoen, B. 82
Viljoen, H.G. 113
Viljoen, J.M.H. 95, 137